臺灣桃園地方法院刑事判決           100年度桃簡字第2665號
聲  請  人  臺灣桃園地方法院檢察署檢察官
被      告  林俊正
上列被告因傷害案件，經檢察官提起公訴（100 年度偵緝字第
1196號），本院判決如下：
    主      文
林俊正共同傷害人之身體，處有期徒刑參月，如易科罰金，以新
臺幣壹仟元折算壹日。
    事實及理由
一、本件犯罪事實、證據及應適用之法條，除於證據欄補充其為
    「林俊正於民國100 年12月2 日在本院訊問時之自白。」之
    外，其餘均引用檢察官聲請簡易判決處刑書所載（如附件）
    。
二、核被告林俊正所為，係犯刑法第277 條第1 項之傷害罪。被
    告與真實姓名年籍不詳之成年男子間，有犯意聯絡及行為分
    擔，為共同正犯。爰審酌被告僅因細故爭執，竟與真實姓名
    年籍不詳之成年男子間，分別持鐵棒、酒瓶、磚塊等物毆打
    告訴人，致告訴人受有傷害之犯罪動機及被告犯罪手段對告
    訴人所造成之傷害，其犯後坦承犯行，態度尚可等一切情狀
    ，量處如主文所示之刑，並諭知易科罰金之折算標準，以示
    懲儆。
三、依刑事訴訟法第449 條第1 項前段、第3 項、第454 條第2
    項，刑法第277 條第1 項、第28條、第41條第1 項前段，刑
    法施行法第1 條之1 第1 項、第2 項前段，逕以簡易判決處
    刑如主文。
四、如不服本判決，應於判決送達後10日內，向本院提出上訴狀
    ，上訴於本院合議庭。
中    華    民    國    100   年    12    月    30    日
                  刑事第十四庭  法  官  鍾雅蘭
以上正本證明與原本無異。
                                書記官  林怡芳
中    華    民    國    100   年    12    月    30    日
附錄本案論罪科刑依據之法條：
中華民國刑法第277條
（普通傷害罪）
傷害人之身體或健康者，處3 年以下有期徒刑、拘役或1 千元以
下罰金。
犯前項之罪因而致人於死者，處無期徒刑或7 年以上有期徒刑；
致重傷者，處3 年以上10年以下有期徒刑。
附件：
臺灣桃園地方法院檢察署檢察官聲請簡易判決處刑書
                                   100年度偵緝字第1196號
    被      告  林俊正  男  45歲（民國○○年○月○○日生）
                        住臺東縣長濱鄉寧埔村13鄰烏石鼻5
                          之6號
                        居桃園縣桃園市○○街183巷3弄1之2
                          號3樓
                        國民身分證統一編號：Ｚ000000000號
上列被告因傷害案件，業經偵查終結，認為宜以簡易判決處刑，
茲將犯罪事實及證據並所犯法條分敘如下：
        犯罪事實
一、林俊正於民國99年9月9日晚間11時許，在桃園縣桃園市○○
    ○路○段45號「莎娃里餐廳」內，因故與林吟謚口角爭執，
    詎其竟夥同10餘名年籍不詳之成年男子，共同基於傷害之犯
    意聯絡，持鐵棒、酒瓶、磚塊等物品毆打林吟謚，致林吟謚
    因此受有全身多處擦挫傷及撕裂傷之傷害。
二、案經林吟謚訴由桃園縣政府警察局桃園分局移送偵辦。
        證據並所犯法條
一、證據：
  (一)被告林俊正於偵查中之供述。
  (二)告訴人林吟謚於警詢及偵查中之指述。
  (三)證人徐鈺雯、陳國泰於警詢及偵查中之證述。
  (四)證人林秋花於偵查中之證述：被告在案發當天有與一個男生
    打架等語。
  (五)敏盛綜合醫院診斷證明書。
  (六)現場監視錄影光碟。
二、核被告所為，係犯刑法第277條第1項傷害罪嫌。其與其他10
    餘名姓名、年籍不詳之成年男子，有犯意聯絡及行為分擔，
    請論以共同正犯。
三、依刑事訴訟法第451條第1項聲請逕以簡易判決處刑。
    此    致
臺灣桃園地方法院
中    華    民    國   100    年    9     月    26    日
                              檢察官  呂象吾
本件證明與原本無異
中    華    民    國   100    年    10    月    17    日
                              書記官  陳心怡
收受原本日期100年10月13日
附記事項：
本件係依刑事訴訟法簡易程序辦理，法院簡易庭得不傳喚被告、
輔佐人、告訴人、告發人等出庭即以簡易判決處刑；被告、被害
人、告訴人等對告訴乃論案件如已達成民事和解而要撤回告訴或
對非告訴乃論案件認有受傳喚到庭陳述意見之必要時，請即另以
書狀向簡易法庭陳述或請求傳訊。
所犯法條：
中華民國刑法第277條
（普通傷害罪）
傷害人之身體或健康者，處3年以下有期徒刑、拘役或1千元以下
罰金。
犯前項之罪因而致人於死者，處無期徒刑或7年以上有期徒刑；
致重傷者，處3年以上10年以下有期徒刑。